臺灣高雄地方法院刑事判決　　　　　　　94年度訴字第1804號
公　訴　人　臺灣高雄地方法院檢察署檢察官
被　　　告　乙○○
上列被告因違反毒品危害防制條例案件，經檢察官提起公訴（94
年度毒偵字第2698號），本院合議庭裁定由受命法官獨任進行簡
式審判程序，茲判決如下：
    主  文
乙○○施用第一級毒品，累犯，處有期徒刑玖月，扣案之第一級
毒品海洛因陸包（其中肆包合計淨重貳點壹公克，空包裝重貳
點壹壹公克，純度百分之拾肆點柒貳，純質淨重零點柒肆公克
；其中壹包淨重零點壹伍公克，空包裝重零點貳壹公克；其中壹
包淨重壹點零柒公克，空包裝重零點貳肆公克）、殘渣袋壹袋及
吸管貳支上殘留微量之海洛因，均沒收銷燬之；前揭殘渣袋壹袋
及吸管貳支，均沒收。又施用第二級毒品，累犯，處有期徒刑伍
月，扣案之第二級毒品甲基安非他命包（每包分別驗前毛重壹
拾玖公克、驗後毛重壹拾捌點玖公克；驗前毛重零點肆公克、驗
後毛重零點公克；驗前毛重壹拾壹點肆公克、驗後毛重壹拾壹
點公克）、玻璃球吸食器壹個、吸食器壹個上殘留微量之甲基
安非他命，均沒收銷燬之；前揭玻璃球吸食器壹個、吸食器壹個
，均沒收。應執行有期徒刑壹年，扣案之第一級毒品海洛因陸包
（其中肆包合計淨重貳點壹公克，空包裝重貳點壹壹公克，純
度百分之拾肆點柒貳，純質淨重零點柒肆公克；其中壹包淨重
零點壹伍公克，空包裝重零點貳壹公克；其中壹包淨重壹點零柒
公克，空包裝重零點貳肆公克）、殘渣袋壹袋及吸管貳支上殘留
微量之海洛因、第二級毒品甲基安非他命包（每包分別驗前毛
重壹拾玖公克、驗後毛重壹拾捌點玖公克；驗前毛重零點肆公克
、驗後毛重零點公克；驗前毛重壹拾壹點肆公克、驗後毛重壹
拾壹點公克）、玻璃球吸食器壹個及吸食器壹個上殘留微量之
甲基安非他命，均沒收銷燬之，前揭殘渣袋壹袋、吸管貳支、玻
璃球吸食器壹個及吸食器壹個，均沒收。
    事  實
一、乙○○曾於民國90、91年間分別因施用第1 、2 級毒品案件
    ，經本院以90年度訴字第1288號判決分別處有期徒刑7 月及
    4 月，應執行有期徒刑9 月確定；另以91年度易字第2005號
    刑事判決判處有期徒刑5 月，經上訴由臺灣高等法院高雄分
    院以91上易字第1472號刑事判決撤銷原判決，改判處有期徒
    刑5 月確定，上揭3 罪，經聲請本院定應執行有期徒刑，並
    於92年7 月22日經假釋付出監並付保護管束，於92年8 月3
    日保護管束期滿視為執行完畢。其前於88年間因施用毒品案
    件，經本院以88年度毒聲字第2314號裁定送勒戒處所觀察、
    勒戒後，認有繼續施用毒品之傾向，經本院以88年度毒聲字
    第2735號裁定令入戒治處所施以強制戒治，並以88年度毒聲
    字第7923號裁定停止戒治付保護管束，於89年4 月11日保護
    管束期滿視為執行完畢；復於90年間因施用毒品案件，經本
    院以90年度毒聲字第2849號裁定令入戒治處所施以強制戒治
    ，並以91年度毒聲字第504 號裁定停止戒治付保護管束，於
    91年5 月4 日保護管束期滿視為執行完畢。詎其不知悔改，
    明知海洛因及甲基安非他命業經公告為毒品危害防制條例第
    2 條第2 項所列管之第1 、2 級毒品，不得非法持有、施用
    ，復分別基於施用第1 級毒品海洛因、第2 級毒品甲基安非
    他命之犯意，於前揭強制戒治執行完畢釋放後5 年內，於94
    年3 月22日下午2 時許，在黃建翰位於高雄縣大寮鄉○○村
    ○○街515 號3 樓之住處內，將海洛因摻入香菸內點燃吸食
    ，另將甲基安非他命以玻璃球吸食器隔熱燒烤吸食煙霧之方
    式，分別施用第1 級毒品海洛因、第2 級毒品甲基安非他命
    各1 次。嗣經警方於94年3 月22日下午5 時40分，持本院核
    發之搜索票，至上址處搜索而查獲，並扣得第1 級毒品海洛
    因6 包（其中4 包合計淨重2.13公克，空包裝重2.11公克，
    純度34.72 ％，純質淨重0.74公克；其中1 包淨重0.15公克
    ，空包裝重0.21公克；其中1 包淨重1.07公克，空包裝重0.
    24公克）、殘留微量海洛因之殘渣袋1 袋及吸管2 支、第2
    級毒品甲基安非他命3 包（分別每包驗前毛重19公克、驗後
    毛重18.9公克；驗前毛重0.4 公克、驗後毛重0.3 公克；驗
    前毛重11.4公克、驗後毛重11.3公克）、殘留微量甲基安非
    他命之玻璃球吸食器及吸食器各1 個，因而查獲，且於94年
    3 月23日凌晨1 時15分採尿送驗後，始知上情。
二、案經高雄市政府警察局苓雅分局報請臺灣高雄地方法院檢察
    署檢察官偵查起訴。
    理  由
一、本案被告乙○○所犯係死刑、無期徒刑、最輕本刑為3 年以
    上有期徒刑以外之罪，其於準備程序就前揭被訴事實為有罪
    之陳述，經受命法官告知簡式審判程序之旨，並聽取其與公
    訴人之意見後，本院認無不得或不宜改依簡式審判程序進行
    之處，爰依刑事訴訟法第273 條之1 第1 項、第284 條之1
    ，裁定本件由受命法官獨任進行簡式審判程序，合先敘明。
二、訊據被告對其於上揭時、地分別施用第1 級毒品海洛因及第
    2 級毒品甲基安非他命之事實，於本院審理時（參見本院94
    年7 月21日審判筆錄）坦承不諱，且有現場查獲物品照片2
    張（參見警卷第16頁），並有扣案粉末6 包，經送驗後係
    第1 級毒品海洛因（其中4 包合計淨重2.13公克，空包裝重
    2.11公克，純度34.72 ％，純質淨重0.74公克；其中1 包淨
    重0.15公克，空包裝重0.21公克；其中1 包淨重1. 07 公克
    ，空包裝重0. 24 公克）、晶體3 包，經送驗後係第2 級
    毒品甲基安非他命（分別每包驗前毛重19公克、驗後毛重18
    .9 公 克；驗前毛重0.4 公克、驗後毛重0.3 公克；驗前毛
    重11.4公克、驗後毛重11.3公克）、殘渣袋1 袋及吸管2
    支，經送驗後，均殘留有微量海洛因粉末、玻璃球吸食器
    及吸食器各1 個，經送驗後，均殘留有微量甲基安非他命晶
    體，此有法務部調查局94年6 月15日調科壹字第220019965
    號鑑定通知書、高雄醫學大學附設中和紀念醫院94年7 月5
    日報告編號0000-000至950 號檢驗報告各1 紙（參見本院卷
    宗）附卷可稽。另查：
  (一)被告係於94年3 月23日凌晨1 時15分，經臺灣高雄地方法院
    檢察署委託警方採集被告尿液送驗結果，分別呈嗎啡、甲基
    安非他命陽性反應，此有高雄市立凱旋醫院94年4 月4 日轉
    碼編號00000000濫用藥物尿液檢驗報告及毒品案件嫌疑人尿
    液採證代碼對照表各1 紙（參見偵查卷宗第25頁、警卷第13
    頁）附卷可稽，足見被告確有施用第1 、2 級毒品海洛因、
    甲基安非他命之事實。
  (二)按海洛因施用入人體後水解還原成嗎啡，再循嗎啡之代謝方
    式排出體外，業據行政院衛生署藥物食品檢驗局73藥檢1字
    第030221號函說明綦詳，且依醫學臨床實驗及根據英國藥學
    會出版ＩｓｏｌａｔｉｏｎａｎｄＩｎｄｅｎｔｉｆｉｃａ
    ｔｉｏｎｏｆＤｒｕｇｓ乙書第293頁載明：海洛因經注射
    入人體後，在體內迅速水解成６ＭｏｎｏａｃｅｔｙＩｍｏ
    ｒｐｈｉｎｅ，再緩緩繼續水解成嗎啡，然後再循嗎啡之謝
    方式排出，同書第431至432頁並載有：嗎啡經注射入人體後
    ，約50%以上於8小時內自尿中排出，至24小時排出約90%，
    但48小時後仍有微量可檢出等語。又甲基安非他命經口服投
    與後，約70%於24小時內可自尿液中排出，而其尿液內含甲
    基安非他命成分之檢出，與投與甲基安非它命的量、個人體
    質、檢驗儀器之精密度有關，通常採尿化驗是否呈陽性反應
    ，應以投與後24小時內所採者為宜，此亦有行政院衛生署藥
    物食品檢驗局（80）藥檢醫字第4529號函可查。是參酌前揭
    報告及施用毒品之成癮性，被告自白於前揭時間分別有施用
    第1 級毒品海洛因、第2 級毒品甲基安非他命各1 次之犯行
    等語，核與事實相符，應堪採信。
  (三)另犯毒品危害防制條例第10條施用第1 級、第2 級毒品之罪
    者，檢察官應先聲請法院裁定將被告令送勒戒處所觀察、勒
    戒，經觀察、勒戒後，認有繼續施用毒品傾向者，應由檢察
    官聲請法院裁定將被告令入戒治處所施以強制戒治，且經強
    制戒治執行完畢釋放後，5 年內再犯第10條之罪，檢察官應
    依一般刑事訴訟程序予以起訴論罪科刑，此觀諸毒品危害防
    制條例第20條第1 項、第2 項、第23條第2 項前段規定自明
    。經查，被告前於88年間因施用毒品案件，經本院以88年度
    毒聲字第2314號裁定送勒戒處所觀察、勒戒後，認有繼續施
    用毒品之傾向，經本院以88年度毒聲字第2735號裁定令入戒
    治處所施以強制戒治，並以88年度毒聲字第7923號裁定停止
    戒治付保護管束，於89年4 月11日保護管束期滿視為執行完
    畢；復於90年間因施用毒品案件，經本院以90年度毒聲字第
    2849號裁定令入戒治處所施以強制戒治，並以91年度毒聲字
    第504 號裁定停止戒治付保護管束，於91年5 月4 日保護管
    束期滿視為執行完畢等情之事實，此有臺灣高等法院被告全
    國前案紀錄表、本院被告院內索引卡紀錄表、臺灣高雄地方
    法院檢察署刑案資料查註紀錄表各1 紙附卷可參。被告前既
    曾因施用毒品案件，經強制戒治後，復因施用毒品，其於前
    開強制戒治執行完畢釋放後5 年內，再犯本案施用毒品罪，
    依毒品危害防制條例第23條第2 項之規定，屬應依法論罪科
    刑之行為，依前開說明，本案被告上開所為，係於91年5 月
    4 日強制戒治執行完畢釋放後5 年內，再犯毒品危害防制條
    例第10條第1 、2 項施用第1 、2 級毒品罪，事證明確，被
    告上開犯行洵堪認定。
三、按海洛因、甲基安非他命為毒品危害防制條例第2條第2項第
    1、2款所明定之第1、2級毒品。核被告所為，係犯同條例第
    10條第1項之施用第1級毒品罪及同條例第10條第2項之施用
    第2級毒品罪。被告持有第1、2級毒品進而施用，持有之低
    度行為各為施用之高度行為所吸收，均不另論持有毒品之罪
    。被告所犯上開2 罪，罪名各別，行為互異，應分論併罰。
    另查，被告曾於90、91年間分別因施用第1 、2 級毒品案件
    ，經本院以90年度訴字第1288號判決分別處有期徒刑7 月及
    4 月，應執行有期徒刑9 月確定；另以91年度易字第2005號
    刑事判決判處有期徒刑5 月，經上訴由臺灣高等法院高雄分
    院以91上易字第1472號刑事判決撤銷原判決，改判處有期徒
    刑5 月確定，上揭3 罪，經聲請本院定應執行有期徒刑，並
    於92年7 月22日經假釋付出監並付保護管束，於92年8 月3
    日保護管束期滿視為執行完畢等情，，此有臺灣高等法院被
    告全國前案紀錄表、本院被告院內索引卡紀錄表、臺灣高雄
    地方法院檢察署刑案資料查註紀錄表各1 份存卷可考，其於
    5 年內再犯本案有期徒刑以上之罪，為累犯，應依刑法第47
    條之規定各加重其刑。爰審酌被告前因施用毒品案件經強制
    戒治執行完畢釋放後，仍未能徹底戒絕毒品，復犯本案施用
    毒品罪，顯見其無戒毒悔改之意，惟念其施用毒品之次數、
    施用毒品乃自戕一己之身體健康，尚未對他人造成危害，且
    犯後已坦承犯行，態度良好等一切情狀，各量處如主文所示
    之刑，並定其應執行之刑。
四、至扣案之第1 級毒品海洛因6 包（其中4 包合計淨重2.13
    公克，空包裝重2.11公克，純度34.72 ％，純質淨重0.74公
    克；其中1 包淨重0.15公克，空包裝重0.21公克；其中1 包
    淨重1.07公克，空包裝重0. 24 公克）、殘渣袋1 袋及吸
    管2 支上殘留微量海洛因、第2 級毒品甲基安非他命3 包
    （分別每包驗前毛重19公克、驗後毛重18.9公克；驗前毛重
    0.4 公克、驗後毛重0.3 公克；驗前毛重11.4公克、驗後毛
    重11.3公克）、玻璃球吸食器及吸食器各1 個上殘留微量
    甲基安非他命，經送驗後分別係第1 級毒品海洛因、第2 級
    毒品甲基安非他命，已如前述，均屬違禁物，不問是否屬與
    犯人所有與否，依毒品危害防制條例第18條第1 項前段規定
    ，均併予宣告沒收銷燬之。又鑑定耗損之毒品，既已滅失，
    即無庸併予宣告沒收銷燬，附此敘明。至扣案殘渣袋1 袋及
    吸管2 支上雖殘留微量海洛因、玻璃球吸食器及吸食器各1
    個上雖殘留微量甲基安非他命，惟上開微量之毒品非不得與
    前開物品分離而分別宣告沒收，是前開殘渣袋1 袋、吸管2
    支、玻璃球吸食器及吸食器各1 個既係被告所有，且供施用
    毒品時所用之物，已據被告於警詢中陳述明確，爰依刑法第
    38條第1 項第2 款規定予以沒收。另被告於本院審理中辯稱
    前揭扣案殘渣袋並非其所有，然與其警詢中所述不符，應係
    事後卸責之詞，不足採信，附此敘明。
據上論斷，應依刑事訴訟法第273條之1第1項、第299條第1項前
段，毒品危害防制條例第10條第1項、第2項、第18條第1項前段
，刑法第11條、第47條、第38條第1 項第2 款、第51條第5 款，
判決如主文。
本案經檢察官甲○○到庭執行職務。
中　　華　　民　　國　　94　　年　　7 　　月　　22　　日
                  鳳山刑事第3庭法　  官  唐中興
以上正本證明與原本無異。
如不服本判決，應於判決送達後10日內，向本院提出上訴狀。
                               書 記 官  顏宗貝
中　　華　　民　　國　　94　　年　　7 　　月　　22　　日
附錄本案判決論罪科刑法條：
毒品危害防制條例第10條
施用第1級毒品者，處6月以上5年以下有期徒刑。
施用第2級毒品者，處3年以下有期徒刑。
